【裁判字號】    90,訴,142
【裁判日期】    900816
【裁判案由】    損害賠償
【裁判全文】
臺灣基隆地方法院民事判決  九十年度訴字第一四二號
    原      告  乙○○○
    被      告  甲○○
右當事人間請求損害賠償事件，經本院刑事庭移送前來，本院判決如左：
    主      文
被告應給付原告新台幣貳拾伍萬捌仟柒佰參拾捌元，及自民國九十年一月六日起至清
償日止，按年息百分之五計算之利息。
原告其餘之訴駁回。
訴訟費用由被告負擔十分之三，餘由原告負擔。
本判決第一項於原告以新臺幣捌萬柒仟元或等值之世華商業銀行股份有限公司古亭分
行可轉讓無記名定期存單為被告供擔保後，得假執行。
原告其餘假執行之聲請駁回。
    事實及理由
壹、原告主張：
一、緣被告於民國八十九年二月二十日十九時十分許，駕駛車號為ＱＶ—四六七八號
    自用小客車，由台北往宜蘭方向行駛，行經台二線濱海公路一百零八點二公里處
    ，因欲駕車至對向之露營區，竟貿然駕駛車輛跨越雙黃線至對向車道，而與對向
    車道在其遵行車道內正常駕駛機車之原告發生碰撞，致原告受有右臉挫傷、前門
    牙八顆斷裂、右股骨開放性骨折等傷害。
二、而查被告駕駛汽車應注意道路交通安全，本件肇事地點係雙黃線禁止超車路段，
    當時天雨視線不良，乃被告竟任意越過雙黃線，被告違反道路交通規則，且有過
    失甚明，並與原告之受傷間具有因果關係，此有本院八十九年度瑞交簡字第三二
    號刑事判決可證。
三、因此原告請求被告賠償新台幣（下同）一百六十四萬六千三百三十二元，其請求
    賠償金額如下：
（一）醫療費用十萬五千八百二十元。
（二）無法工作之損失七十一萬九千七百十二元，因原告自受傷迄今已十個多月無法
      工作，究竟何時能工作亦無法預見，且縱能工作勞動力亦無法恢復，暫訂二年
      無法工作，而原告受傷前每年薪資三十五萬九千八百五十六元，因此共計得請
      求七十一萬九千七百十二元。
（三）修車費二萬零八百元，因原告所騎機車，經撞擊後嚴重受損，修理費用共計二
      萬零八百元。
（四）慰撫金八十萬元，原告原本身體狀況相當良好，因遭被告撞擊而受有傷害，原
      告肉體及精神受有莫大痛苦，為此請求八十萬元之慰撫金。
四、聲明：（一）被告應給付原告一百六十四萬六千三百三十二元，及自起訴狀繕本
    送達翌日起至清償日止按年息百分之五計算之利息；（二）願以現金或等值之世
    華聯合商業銀行股份有限公司古亭分行無記名可轉讓定期存單供擔保，請准宣告
    假執行。
貳、被告經合法傳喚未曾到庭或提出任何書狀為聲明或陳述。
參、得心證之理由：
一、首查被告於八十九年二月二十日晚間七時十分許，駕駛車號ＱＶ—四六七八號自
    用小客車，沿省道台二線濱海公路，由台北往宜蘭方向行駛，行經該路段一百零
    八點二公里處即龍門露營區前時，明知汽車行駛時，汽車駕駛人應注意車前狀況
    ，隨時採取必要之安全措施；又在設有禁止迴車標誌或劃有分向限制線，禁止超
    車線、禁止變換車道線之路段，不得迴車，而依當時情形，並無不能注意之情事
    ，竟疏未注意，貿然在該處迴車，致沿濱海公路由宜蘭往台北方向行駛，由乙○
    ○○騎乘之車號ＱＷＪ—六ＯＯ號重型機車，行經該處時，因閃煞不及而撞及被
    告所駕駛汽車之右後車身，致乙○○○人車倒地，並因而受有右臉挫傷、右股骨
    開放性骨折之普通傷害等情，經本院調閱被告過失傷害刑事案卷，業據被告於該
    案卷之警訊、偵查中及審理時坦承不諱，核與原告主張之事實相符，且有交通事
    故調查報告表一紙、照片六張在該刑事卷宗中足堪憑信。按汽車行駛時，汽車駕
    駛人應注意車前狀況，並隨時採取必要之安全措施；又在設有禁止迴車標誌或劃
    有分向限制線，禁止超車線、禁止變換車道線之路段，不得迴車，道路交通安全
    規則第九十四條第三項、第一百零六條第二款分別定有明文，被告駕車自應注意
    上開規定，且依當時情形，並無不能注意之情事，其竟疏未注意因而肇事，足認
    被告具有過失。而原告因上開車禍，受有如前所述之傷害，亦有長庚紀念醫院基
    隆分院出具之診斷證明書附卷可稽，是被告之過失行為與原告所受傷害間有因果
    關係存在，被告過失傷害犯行應堪認定。因此原告主張被告對其應負侵權行為之
    損害賠償責任，顯有理由。
二、被告應賠償之金額：
（一）醫療費用部分：
      原告依據其提出醫療收據合計支出醫療費用八萬二千七百三十八元，就此部分
      原告之請求為有理由，逾此部分之請求，並無支出費用之收據可資憑證，要難
      准許，應予駁回。
（二）無法工作之損失部分：
      原告主張其於發生本件車禍前二年具有工作能力，並每月薪資為二萬八千四百
      七十八元，業據其提出扣繳憑單、工作證明為證堪信為真，而其因本件車禍事
      故導致無法工作之期間，依據工作證明書上記載係一百零一天，即八十九年六
      月一日起即回復上班，其主張應有二年無法工作要屬無據，應僅有一百零一天
      ，復且依據工作證明書所載，病假於三個星期內仍得核領薪資，因此實際上原
      告因車禍而損失薪資之天數僅有八十天，而依據原告月薪二萬八千四百七十八
      元，平均每日薪資為九百五十元，八十日之工作損失為七萬六千元，因此原告
      此部分之請求為有理由，逾此部分之請求為無理由，應予駁回。
（三）精神慰撫金部分：
      查原告受傷多處，肉體、精神受極大痛苦，本院斟酌原告之職業及經濟狀況等
      實際情況，及原告請求捌拾萬元，自嫌過高，應予核減為十萬元，方屬公允，
      逾此數額之請求，為無理由。
（四）機車修理費部分：
      按刑事訴訟法第四百八十七條第一項規定，因犯罪而受損害之人，於刑事訴訟
      程序得附帶提起民事訴訟，對於被告及依民法負賠償責任之人，請求回復其損
      害。本件原告所提起者乃附帶民事賠償，其得請求賠償範圍自以刑事犯罪而受
      損害者為限，經查本件原告係於被告犯過失傷害罪中提起附帶民事賠償其得請
      求賠償範圍自以過失傷害罪所造成損害為限，而原告之機車毀損，乃為被告不
      構成犯罪之過失毀損行為所致，不得於附帶民事賠償中請求，原告此部分請求
      ，於法不合應予駁回。
（五）綜上所述，原告請求被告賠償二十五萬八千七百三十八元部分，及自起訴狀繕
      本送達翌日起至清償日止之法定遲延利息為有理由，應予准許，逾此部分之請
      求為無理由，應予駁回。
三、原告勝訴部分其陳明願供擔保，請准宣告假執行，要無不合，應予准許，其敗訴
    部分，其假執行亦失所附麗，應予駁回。
四、訴訟費用負擔之依據，民事訴訟法第七十八條。
中      華      民      國    九十      年      八      月      十六    日
~B台灣基隆地方法院民事庭
~B    法      官  王翠芬
右為正本係照原本作成。
如對本裁定抗告須於裁定送達後十日內向本院提出抗告狀。
中      華      民      國    九十      年      八      月       十七   日
~B    書  記  官  潘端典


司法院資訊處製作；財團法人民間司法改革基金會備份。
